臺灣高等法院高雄分院刑事判決　　95年度重上更(六)字第25號
上　訴　人
即　被　告　乙○○
　　　　　　　　　　　之1
　　　　　　甲○○
上列上訴人因偽造文書等案件，不服臺灣高雄地方法院83度訴字
第1838號中華民國83年9 月8 日第一審判決（起訴案號：臺灣高
雄地方法院檢察署82年度偵字第24146 號、83年度偵字第668 號
、46 6號，移送併辦案號：同署83年度偵字第3444號），提起上
訴，判決後經最高法院第6 次發回更審，本院判決如下：
    主  文
原判決撤銷。
乙○○、甲○○無罪。
    理  由
一、公訴意旨略以：被告乙○○於民國77年7 月間曾任屏東市○
    ○里○○路247 號全興小客車租賃有限公司（簡稱全興公司
    ）負責人，其明知全興公司所屬之車牌號000-0000、000-00
    00、000-0000號、000-0000號、000-0000號、000-0000號雷
    諾牌自小客車因引擎或車身部分受有嚴重毀損，因急於用車
    ，竟與在屏東市○○路306 號進倫汽車保養廠擔任廠長之甲
    ○○基於共同犯意聯絡自78年3 月間起至79年11月間止，將
    全興公司上開3 輛自小客車以如附表方式在進倫保養廠內加
    以頂拼，致生損害於監理處對車輛登記之正確性，及汽車廠
    商聲譽。又甲○○明知車號000-0000號（引擎號C2JA7168P1
    24687 號，下略為P124687 號），000-0000號（引擎號1259
    95號），000-0000號（引擎號P126169 號），000-0000號（
    引擎號P162549 號），000-0000號（引擎號P161509 號），
    000-0000號（引擎號P125750 號）雷諾牌自小客車，均屬來
    源不明贓車（上開6 輛自小客車分別為范常智等6 人所有並
    已於如附表之時間地點失竊），竟於78年3 月間起，迄至79
    年11月間止，令不詳姓名技工在進倫保養廠內將上開000-00
    00號6 部自小客車車身解體，並將引擎號碼均加以磨損且重
    新打造成如附表所示受頂拼車之引擎號，再以俗稱「借屍還
    魂」方式將上開偽造後之引擎號頂拼在全興公司如附表同型
    之雷諾牌小自客車車體上。嗣於82年12月8 日經警循線查獲
    。因認被告甲○○與乙○○有共犯刑法第210 條、第216 條
    之行使偽造文書罪嫌云云。
二、按犯罪事實應依證據認定之，無證據不得推定其犯罪事實，
    刑事訴訟法第154 條定有明文。所謂犯罪事實之證據，係指
    足以認定被告確有犯罪行為之積極證據而言，該項證據且須
    適合被告犯罪事實之認定，始得採為斷罪資料（最高法院29
    年上字第3105號、53年台上字第2750判例參照）。又按犯罪
    事實應依證據認定之，無證據不得推定其犯罪事實，被告之
    自白，不得作為有罪判決之唯一證據，仍應調查其他必要之
    證據，以察其是否與事實相符，刑事訴訟法第154 條、第15
    6 條第2 項定有明文。共同被告不利於己之陳述，固得採為
    其他共同被告犯罪之證據，惟此項不利之陳述，須無瑕疵，
    而就其他方面調查，又與事實相符，始得採為其他共同被告
    犯罪事實之認定（最高法院46年台上第419 號判例可參）。
三、附表所示之被害人邱文彩、張瓊瑤、范常智、蔡進益、劉琠
    、黃慶容、黃碧鳳、王素滿、王錦樹、張萍香等人及證人黃
    福生、王仲秋、莊永和、徐辜松任、張文道、胡福仁、吳振
    順、莊新德等人於警詢及偵查中之陳述，係被告以外之人審
    判外之陳述，惟經被告等於本院95年10月18日準備程序中同
    意作為本案證據使用，並捨棄詰問權，本院審酌其等上開陳
    述作成時，尚無不法之情形，認為適當，依刑事訴訟法第15
    9 條之5 第1 項規定自有證據能力，均得為證據，先予明
    。
四、訊據上訴人即被告乙○○及甲○○均堅決否認有頂拼車輛、
    借屍還魂方式，偽造引擎號碼、偽造文書及行使偽造文書之
    行為，被告乙○○辯稱：全興公司連我共有股東7 人，經營
    之初，即購入雷諾九號、飛雅特UND 牌之新小客車各20輛，
    嗣向中國產物保險公司投保汽車全險，雖然經營中途被保險
    公司退保，但全興公司仍保有第三責任險，且車損部分亦由
    承租人自行負擔，故無故買贓車頂拼維修之必要，且公司營
    業結束後，全部車輛出售，過戶時均經監理單位檢驗通過後
    才辦理過戶，現事隔多年連車主都換了好幾手，卻認定失竊
    之贓車，係我拼裝有失公允。我在警詢時，並沒有說全興公
    司之車輛發生車禍後，由甲○○估價，先以我公司車體頂拼
    ，然後竊取贓車頂拼。被頂拼車體的車籍這些話。我在警訊
    的意思是，我的車是營業車，會要求修快一點，有時剛好沒
    零件，就拆我的其他車零件來組裝在我的車上，有何不可？
    而不是去竊取零件。頂拼的名詞是警察寫的。甲○○也不曾
    跟我說要換舊的零件，每次都是換新的，他的保養廠也沒有
    舊零件。有時候會同時有幾部車在廠修理，零件有時會先拆
    下來到別部車使用，之後再換回，不是頂拼。通常調撥會發
    生在車輪、後視鏡、車燈、後燈、燈泡、音響，都是小零件
    ，拆解很快。是急著用車才會調撥，並無不法之情事等語。
    被告甲○○辯稱：乙○○向雷諾公司買新車我們本該服務，
    全興公司所有之雷諾小客車在進倫保養廠作一般維修，並未
    為全興公司頂拼過小客車及磨損、打造引擎號碼之事，且進
    倫汽車保養廠為雷諾汽車直營之高屏地區正廠保養廠，制度
    健全，有關顧客汽車修護，自入廠、接待登記、派工、修護
    、終檢、批價、領料、出納開立發票、出廠均有固定流程，
    且有專門人員職司，我受僱用為廠長，既不可能一手遮天，
    亦無以贓車頂拼修車之必要等語。
五、關於被告乙○○部分：
  (一)被告乙○○經營全興公司所用之汽車係全新之雷諾九號、飛
    雅特UND 牌之小客車各20輛（無舊車），並向中國產物保險
    公司投保汽車全險。出租之小客車發生任何事故，不僅對承
    租人有損害賠償請求權，對保險公司亦有理賠請求權，雖然
    嗣後被保險公司退保，但仍保有第三人責任險，且車損部分
    亦由承租人自行負擔，故被告乙○○實無故買贓車頂拼維修
    之必要。至於全興公司每月十餘萬元的修理費，乃每月底所
    有車輛修理費用結帳之累積，並非購買贓車之代價（參閱後
    述甲○○部分理由）。
  (二)關於車輛損壞之修復事宜，證人黃福生證稱：「我們車子雷
    諾車如有故障都會送進倫廠修理。」（見82年12月17日偵查
    卷第4 頁）「而飛雅特車子均是在屏東市○○路與仁愛路交
    會口東立汽車保養廠維修，因該公司是飛雅特指定公司。」
    等語（見83年3 月18日偵查卷第2 頁）。共同被告即進倫廠
    廠長甲○○並供稱：「他（指乙○○）是向公司買新車，我
    們本該服務。」（見83年9 月1 日原審卷第6 頁），證人即
    東立汽車保養廠吳振順亦證稱：「保固期間是1 年，應該在
    78年6 月份截止。」等語（見83年3 月21日訊問筆錄第2 頁
    ）。足見被告乙○○全興公司之汽車均送至固定之保養廠維
    修，全興公司之車輛乃分由進倫廠及東立廠維修，且每次修
    理費用，均由彼等開立明細請款，況該修車廠為雷諾及飛雅
    特公司所直營或指定頗具規模之保養廠，不可能讓員工做違
    法頂拼車輛之事。
  (三)被告乙○○於偵審中所稱：被告甲○○告知頂拼車子沒有關
    係等語，係指以全興公司自己之雷諾車零件互相頂拼，此觀
    被告乙○○於82年12月17日訊問筆錄所供：「是我的車子都
    在進倫保養廠修理，當時我知道有自相頂拼。」、「因為我
    的車子都在外出租，而急於用車，當我將車子雷諾牌開到進
    倫保養廠，他（指甲○○）則會跟我說我有急用，可幫我頂
    拼。」等語即明。原審以被告乙○○供稱甲○○告知頂拼沒
    有關係等語，遽認被告乙○○有故買贓物之犯行，實有曲解
    被告乙○○之原意，自非可取。全興公司既然是營業車，進
    廠維修當然愈快愈好，而進倫公司甲○○廠長有時建議乙○
    ○將公司車子的零配件互相調換，只要車況良好即可營業，
    乙○○同意此建議，但此僅限於自己公司車子零配件的互相
    調換而已。且並無積極證據足證全興公司所有之電諾車輛有
    在進倫保養廠調換引擎或車體，及塗改引擎或車體號碼之情
    事，自難遽入人罪。至於被告乙○○於本院上訴審雖供稱：
    我們與進倫保養廠有訂契約，我的車是新的且全險，他們有
    時用我的一部車中的部分零件、引擎換另一部車零件或引擎
    等語（見上訴審卷第129 頁）。然其於本院更四審已改稱：
    我是說我當時是指車子的零件有互換，並不是承認有互換引
    擎等語（見本院更四審卷第117 號）。查車輛互換引擎是屬
    重大修繕，且耗時較長，而支付之修繕費用較高，豈有任意
    互換引擎之理。況查當時全興公司之雷諾車輛均屬新車，且
    均保有全險，已如前述，則須互換引擎之機會甚少，除非係
    車輛發生撞毀之情形，然若發生車輛撞毀之情形，則車輛受
    毀情形必然十分嚴重，不僅限於引擎部分，若僅以他車之引
    擎與受損車輛之引擎互換，受損車輛仍無法立即營業，仍須
    待其他受損部分修繕之後始能使用，而他車之引擎既被調換
    ，自然無法營業使用，豈非更加不利於公司之營運。從而，
    被告於本院更四審之供述較為真實可採，而其於本院上訴審
    之供述，既與實情不符，自難採為不利於被告等之認定。
  (四)被告乙○○於警詢雖供承：公司車輛發生車禍後，經甲○○
    估價，先以我公司車體頂拼，然後再竊取贓車頂拼被頂拼車
    體的車籍等語。而於本院審理中則稱：警訊時，是事發3 、
    4 年以後才找我去的，當時搞不清楚狀況，經過這幾年才知
    我的車子都有問題。若當時發現車子有問題，我一定報廢，
    不可能賣出去；因當時我有7 個合夥人，若有問題就不會賣
    出去。若是車身頂拼，我也檢查不出來。警訊中所講的，是
    不懂警察問話意思，並無竊取贓車頂拼之情事等語。查被告
    全興公司成立時所購入之雷諾九號20輛，均屬新車，並向中
    國產物保險投保汽車全險，已如前述。亦即全興公司所屬汽
    車發生車禍，可獲得全險理賠，修車費用由保險支付，被告
    實無以其他雷諾九號新車去頂拼車禍車輛之必要，因此舉無
    異拆東牆補西牆，於己不利，徒然造成困擾。設若被告有竊
    取贓車意圖頂拼車體之情事，然查屏東進倫汽車保養廠為雷
    諾汽車直營之高屏地區正廠保養廠，制度健全，有關客戶之
    汽車修護，自入廠、接待登記、派工、修護、終檢、批價、
    領料、出納開立發票、出廠等，均有固定流程，且有專門人
    員職司等情，有證人曾美惠、莊永和、蔡建銘、謝孟彬、林
    文宏、胡進煥及李龍信等人在本院前審所為證言足憑（見本
    院上訴字卷83年11月30日、84年3 月22日訊問筆錄），並有
    證人李龍信於本院前審所庭呈之流程表1 紙在卷可稽。則進
    倫汽車保養廠豈有願為被告拼裝贓車車體，自毀制度，自罹
    刑章之理。縱然李茂山身為廠長，亦難恣意妄為，況李茂山
    始終否認有為全興公司違法拼裝車體之情事。設若進倫汽車
    保養廠願為被告拼裝贓車車體，然拆除贓車併裝車體之修理
    費用甚高，此仍須由被告公司負擔，於被告公司反而不利，
    顯非智者所願為。從而，被告乙○○上開警詢之供述，與實
    情不符，尚難採為不利於被告等之認定。
  (五)被告乙○○經營汽車租賃公司，汽車承租人在外肇事有時亦
    會自行修復，故不能將所有頂拼車之責任歸之於被告乙○○
    。全興公司結束營業，將所有汽車全部出售，車輛均已轉讓
    多次，至案發時之民國82年底及83年初已3 、4 年，車子後
    手亦有修車而將汽車引擎與他車之車體互相頂拼之可能，何
    能謂被告甲○○之進倫公司所頂拼﹖
  (六)全興公司至78年9 月7 日已結束營業，有屏東縣政府86年3
    月3 日第32108 號函1 紙在卷可據，則全興公司所有之飛雅
    特汽車，只使用7 、8 個月，雷諾汽車只使用1 年半，行車
    里程，自1 萬多公里至3 萬多公里不等，均屬新車，並無重
    大損壞，無將車體與他車之引擎頂拼之必要，足見汽車之車
    體與引擎頂拼，係全興公司將車出售後他人所為，亦有可能
    ，尚難遽而歸責於乙○○。況查全興公司之股東有鄭國富、
    鄭國裕、李清華、李清郎、丁茂泉、王仲秋及被告共7 人，
    並非僅有被告乙○○1 人所有，被告乙○○不可能違法維修
    頂拼，以謀公司全體股東之利益，而自陷自己於不利之理。
  (七)全興公司自開始營業以後，車輛即由不同的客人輪流租借使
    用，有租1 天、2 天、1 星期甚或租月的客人，也有客人租
    車時言明租用2 天，結果租了1 星期或半個月者，待交車時
    公司也只檢查外表無磨損，車況正常，即清洗乾淨開進停車
    場，繼續等待下一位客人，此乃事理之常。至於客人在租用
    期間是否曾因擦撞而動手腳並非經營者所能知悉。又公司營
    業結束後，所有車輛轉讓出售，出售後迄81年底，經專業化
    之監理單位經過多年，且多次之檢驗都無法檢驗出車子是否
    被拼裝（依交通部公路局高雄區監理所屏東監理站90年1 月
    12日函附之車輛檢驗紀錄表所載，引擎或車身號碼為必要檢
    驗項目：見本院上更(二)卷第106 頁）。如今警方找回的贓車
    十多輛，經查亦非全係在被告乙○○經營時期中失竊，認車
    輛之頂拼為被告乙○○所為，顯屬不合理。此事若在案發前
    1 、2 年前發現或許尚可從修理廠或客人資料中尋找證據資
    料，然事隔4 年連車主都換了好幾個，又如何遽認為被告乙
    ○○所為﹖
  (八)附表所示之編號13號福特大黑鵰汽車，是全興公司以股東兼
    總經理王仲秋名義從案外人楊昭宏手中買進來，從未進廠修
    理過，就直接交由郭明祥按月承租，在承租期間郭明祥亦曾
    發生大車禍，因其不願賠償租金及修理費用之雙重損失，即
    和被告乙○○商議，車子由其分期買下自行處理，待車款付
    清始辦理過戶，在這期間車子一直在郭明祥手中，故車子若
    有調包情形，應係郭明祥所為，與被告乙○○無關，此情並
    經郭明祥於本院前審審理中到庭作證，承認車子曾出車禍，
    且由其自行處理，並向屏東麟洛派出所報案，車毀極嚴重等
    情，該車若有調換引擎車體，自難將罪加諸被告乙○○身上
    。
  (九)附表所示之編號11號之車輛，係全興公司向胡福仁購買之韓
    國車，未曾大修過又轉賣給徐辜松任，並允其分期付款，付
    清再過戶，情況與編號13號大致相同，且徐辜松任也曾於警
    訊及本院前審時到庭上承認因車禍大修過等語（見83年2 月
    16日警訊筆錄、本院上訴字第2924號卷第174 頁、本院上更
    一字第331 號卷第133 頁），因此將這一部份之罪加諸被告
    乙○○身上，亦欠允當。
  (十)據上所述，被告乙○○並無故買贓車，亦未欲將車體與引擎
    互相頂拼，變造引擎或車體號碼，及行使偽造文書之犯行。
    被告乙○○始終堅決否認犯罪，其警訊中辯稱：「我不知道
    別人有無失竊車輛，我沒有借屍還魂，於租賃公司結束營業
    後賣出。」、「我所有的車子都有中國產物保險，不須要借
    屍還魂。」等語，且證人即全興公司總經理王仲秋於警訊時
    亦證稱：「車均是新的，均有正當來源，且經監理單位檢驗
    合格。」，又證人黃福生於警訊時證稱：「車輛損壞均由進
    倫汽車保養廠修護。」等語，被告既付款託人修護，自不需
    借屍還魂，被告乙○○顯無故買贓物（未據起訴）、偽造私
    文書及行使偽造私文書犯行，至為明顯。
六、關於被告甲○○部分：
  (一)本件有關全興公司所有之雷諾汽車在進倫汽車股份有限公司
    （以下簡稱進倫公司）保養廠修護情形及金額等之轉帳傳票
    、發票及領料單等相關資料（置於卷外之證物袋中），此來
    源究竟如何？最高法院發回意旨對此請求究明，本院就此先
    加以敘明。83年5 月30日第一審審判期日時，被告甲○○之
    選任辯護人史乃文律師庭呈刑事聲請調查證據狀1 份，並於
    該書狀附呈「作業流程」及「78年1 月26日起至同年12月1
    日止全興公司所有之雷諾汽車至保養場修護之時間及每次修
    護之發票與修護時之領料時之領料單」2 項證物（見一審卷
    第26頁背面第5 行、第27頁第6 、7 行），且經載明於83年
    5 月30日之審判筆錄（見一審卷第25頁倒屬第4 行），足見
    史乃文律師所提出之證物係首頁載明「作業流程」（即該聲
    請調查證據狀證一）、次頁以下包含全興公司之雷諾汽車在
    進倫公司修護、購買零件之相關轉帳傳票、發票、領料單（
    即該聲請調查證據狀證二）之證物（共計約135 頁），且係
    於83年5 月30日即已提出，並非在83年7 月21日提出。嗣第
    一審以83年7 月18日高仁刑瞻字第1441號函向進倫公司高雄
    分公司函詢全興公司所有之車號000-0000號等20輛雷諾汽車
    在該公司修護情形及金額等相關資料（見一審卷第119 頁）
    ，始由該進倫公司於83年7 月21日函覆第一審，並附呈相關
    之轉帳傳票、發票及領料單等資料。相較於史乃文律師前述
    所提出之證物，進倫公司所送呈之證物因涵蓋之時間較長，
    故資料較多（合計約240 頁）。旋即由一審將該證物送請掛
    號，故於該證物之首頁載有「送掛號」，並蓋有「書記官吳
    金霞83、7 、21」之職名章。前開史乃文律師於83年5 月30
    日所庭呈之證物及進倫公司於83年7 月21日所送呈之證物，
    原係外放分裝於2 不同之信封袋內，不知自何時起為何混裝
    於同一信封袋即外載「83訴1838號選任辯護人史乃文律師提
    出進倫汽車保養場作業流程及傳票」之第一審公文袋內，致
    使最高法院本次發回意旨誤將進倫公司於83年7 月21日所檢
    送之資料認為係史乃文律師所提出）。就上開證物為統計歸
    納後，列表如後並加說明，依該證物可證明下列事實：
        ┌──┬─────┬─────┬──────┬─────┐
    Ａ、│項次│全興公司  │在進倫公司│全興公司    │在進倫公司│
        │    │之汽車車號│之修護日期│之汽車號車號│之修護日期│
        ├──┼─────┼─────┼──────┼─────┤
        │ １ │000-0000  │  5.  4.│000-0000    │  5.  9.│
        │    │          ├─────┤            ├─────┤
        │    │          │  6.  5.│            │  7.  5.│
        │    │          ├─────┤            ├─────┤
        │    │          │          │            │  8.  │
        │    │          │          │            ├─────┤
        │    │          │          │            │  9.  8.│
        │    │          │          │            ├─────┤
        │    │          │          │            │10.～│
        │    │          │          │            ├─────┤
        │    │          │          │            │  11.  8.│
        └──┴─────┴─────┴──────┴─────┘
    說明：(1)自上表中，可得知項次1 車號000-0000與車號000-
          0000之雷諾汽車亦無同時在進倫公司修護之情形，衡
          情被告甲○○自無機會，亦無可能在進倫公司修護廠
          內以車號000- 0000 之雷諾汽車違法頂併車號000-00
          00之雷諾汽車之事實。(2)車號000-0000汽車雖於77年
          11月1 日曾因車禍造成車輛嚴重毀損，經中國產物保
          險公司理賠17萬元，但該車並非由進倫公司修復，亦
          非由進倫公司申請因修復汽車之保險理賠，否則應有
          進倫公司開具給中國產物保險公司之統一發票，且依
          中國產物保險公司函覆原審有關000-0000號汽車之申
          請理賠資料中，非僅無進倫公司開具予中國產物保險
          公司之統一發票，且申請理賠之統一發票中夾雜有啟
          榮汽車材料行、誌得實業有限公司台中分公司、永固
          蓄電池行、泉璋汽車材料行、泉豐汽車材料行等公司
          行號所開具予全興公司之統一發票；又該理賠資料中
          ，進倫公司所開具予全興公司之統一發票中，開具日
          期從78年2 月24日、78年4 月15日、78年6 月10日皆
          有，零零星星，金額甚小，且進倫公司所開具給全興
          公司之統一發票備註欄中並未記載有「000-0000」之
          車號，足見該統一發票並非就000-0000號雷諾汽車所
          開具，全興公司雖於78年6 月12日中國產物保險公司
          請領賠償費用17萬元之000-0000汽車，並非在進倫公
          司修復，雖被告甲○○在該估價單（總額計30萬5,98
          6 元）上簽名，然此僅能說明進倫公司及被告甲○○
          曾於77年11月10日就該車之修理項目為估價而已，並
          不能證明該車有在進倫公司修復之事實（蓋如在進倫
          公司予以修復，定由進倫公司向保險公司申請理賠，
          並由進倫公司開具收領與理賠金額同額之統一發票予
          保險公司），因此本附表所列該000-0000汽車在進倫
          公司之修復紀錄僅有78年5 月4 日及6 月5 日2 次，
          而無上開車禍修復三十餘萬元之進場紀錄，與實情相
          符。
        ┌──┬─────┬─────┬───────┬───────┐
    Ｂ、│項次│全興公司  │在進倫公司│一審判決書所載│一審判決書所載│
        │    │之汽車車號│修護日期  │失竊汽車車號  │車主失竊日期  │
        ├──┼─────┼─────┼───────┼───────┤
        │ １ │000-0000  │2.13.～│000-0000      │張瓊瑤在12.8.│
        │    │          ├─────┤              │失竊          │
        │    │          │  7.  18.│              │              │
        │    │          ├─────┤              │              │
        │    │          │  8.  14.│              │              │
        ├──┼─────┼─────┼───────┼───────┤
        │ ２ │000-0000  │  8.  10.│000-0000      │劉琠在10.19.失│
        │    │          ├─────┤              │竊            │
        │    │          │  8.  12.│              │              │
        │    │          ├─────┤              │              │
        │    │          │  1.  │              │              │
        ├──┼─────┼─────┼───────┼───────┤
        │３  │000-0000  │  7.  │000-0000      │蔡進益在12.7.│
        │    │          │          │              │失竊          │
        └──┴─────┴─────┴───────┴───────┘
    說明：自上表中，可得知項次1 、2 、3 之全興公司汽車至
          進倫公司修護之時間均在項次1 、2 、3 所謂失竊車
          遭竊之前。是上開3 部全興公司汽車，嗣後縱有發生
          遭失竊贓車頂拼之情事，亦顯與進倫公司無涉，更與
          被告甲○○無關。
    Ｃ、全興公司自購零件明細表：
        ┌──┬───┬─────────┬─────────────┐
        │項次│日  期│賒  銷  即打折後  │領    料    單    號    碼│
        │    │      │金    額（新台幣）│                          │
        ├──┼───┼─────────┼─────────────┤
        │ １ │1.│5,608             │B 18470                   │
        ├──┼───┼─────────┼─────────────┤
        │ ２ │1.│4,374             │B 18510                   │
        ├──┼───┼─────────┼─────────────┤
        │ ３ │2.│7,963             │B 19101                   │
        ├──┼───┼─────────┼─────────────┤
        │ ４ │4.│3,599             │B 20471                   │
        ├──┼───┼─────────┼─────────────┤
        │ ５ │5.19.│13,323            │B 21069                   │
        ├──┼───┼─────────┼─────────────┤
        │ ６ │6.3.│68                │B 21492                   │
        ├──┼───┼─────────┼─────────────┤
        │ ７ │6.16.│4,526             │B 21740                   │
        ├──┼───┼─────────┼─────────────┤
        │ ８ │6.│3,429             │B 22077                   │
        ├──┼───┼─────────┼─────────────┤
        │ ９ │7.│3,514             │B 22914 B 22915 B 22850   │
        ├──┼───┼─────────┼─────────────┤
        │ 10. │9.9.│3,944             │B 23882                   │
        ├──┼───┼─────────┼─────────────┤
        │ 11. │10.│1,266             │B 24414 B 25120           │
        ├──┼───┼─────────┼─────────────┤
        │ 12. │11.│1,132             │B 25812                   │
        ├──┼───┼─────────┼─────────────┤
        │ 13. │12.│10,802            │B 26495                   │
        ├──┼───┼─────────┼─────────────┤
        │ 14. │2.│1,806             │B 27822                   │
        └──┴───┴─────────┴─────────────┘
    說明：依上表所載之金額與購買次數，足見全興公司經常僅
          向進倫公司購買汽車零件以自行修理其租賃公司內之
          雷諾汽車，並非其所有之雷諾汽車交由在進倫公司保
          養廠修護。又查本件同案被告即全興公司之負責人李
          清立亦自承：「我確有幾個分點（按係店之誤）‧‧
          ‧」（見原審卷第131 頁）等語，再參以汽車租賃公
          司之特性，公司內之汽車既然經常來往於全省各地，
          若途中有任何故障，衡情自不可能長途強行拖回屏東
          之進倫汽車公司保養廠修理，就近至全興公司之分點
          修復即可。綜上所述，該全興公司之雷諾汽車既然非
          必在屏東進倫公司修復，則其汽車若有任何不法頂拼
    Ｄ、┌──┬───────┬────┬───────────────┐
        │項次│修護金額（元）│結算日期│  修      護      車      號  │
        ├──┼───────┼────┼───────────────┤
        │ １ │4,442         │2.4.  │0000000                       │
        ├──┼───────┼────┼───────────────┤
        │ ２ │21,495        │2.  │0000000                       │
        ├──┼───────┼────┼───────────────┤
        │ ３ │22,630        │3.14.  │0000000                       │
        ├──┼───────┼────┼───────────────┤
        │ ４ │2,872         │3.  │0000000                       │
        ├──┼───────┼────┼───────────────┤
        │ ５ │804           │4.8.  │0000000                       │
        ├──┼───────┼────┼───────────────┤
        │ ６ │19,266        │4.14.  │0000000                       │
        ├──┼───────┼────┼───────────────┤
        │ ７ │2,759         │5.6.  │0000000                       │
        ├──┼───────┼────┼───────────────┤
        │ ８ │8,169         │5.9.  │0000000                       │
        ├──┼───────┼────┼───────────────┤
        │ ９ │1,123         │5.12.  │0000000                       │
        ├──┼───────┼────┼───────────────┤
        │ 10. │3,791         │5.13.  │0000000                       │
        ├──┼───────┼────┼───────────────┤
        │ 11. │123,343 （4 部│6.10.  │0000000 、0000000 、0000000 、│
        │    │車合計）      │        │0000000                       │
        ├──┼───────┼────┼───────────────┤
        │ 12. │6,551 （5 部車│7.14.  │0000000 、0000000 、0000000 、│
        │    │合計）        │        │0000000 、0000000             │
        ├──┼───────┼────┼───────────────┤
        │ 13. │50,712（5 部車│7.  │0000000 、0000000 、0000000 、│
        │    │合計）        │        │0000000 、0000000             │
        ├──┼───────┼────┼───────────────┤
        │ 14. │63,025（3 部車│8.10.  │0000000 、0000000 、0000000   │
        │    │合計）        │        │                              │
        ├──┼───────┼────┼───────────────┤
        │ 15. │73,054（4 部車│9.5.  │0000000 、0000000 、0000000 、│
        │    │合計）        │        │0000000                       │
        ├──┼───────┼────┼───────────────┤
        │ 16. │21,153（4 部車│9.8.  │0000000 、0000000 、0000000 、│
        │    │合計）        │        │0000000                       │
        ├──┼───────┼────┼───────────────┤
        │ 17. │40,313（3 部車│9.  │0000000 、0000000 、0000000   │
        │    │合計）        │        │                              │
        ├──┼───────┼────┼───────────────┤
        │ 18. │50,000（4 部車│10.  │0000000 、0000000 、0000000 、│
        │    │合計）        │        │0000000                       │
        ├──┼───────┼────┼───────────────┤
        │ 19. │20,193（4 部車│10.  │0000000 、0000000 、0000000 、│
        │    │合計）        │        │0000000                       │
        ├──┼───────┼────┼───────────────┤
        │ 20. │14,869（9 部車│12.1.  │0000000 、0000000 、0000000 、│
        │    │合計）        │        │0000000 、0000000 、0000000 、│
        │    │              │        │0000000 、0000000 、0000000   │
        └──┴───────┴────┴───────────────┘
    說明：依表內所載修車金額，超過新臺幣10萬元者，僅第11
          項次，惟該項次金額係4 部車修護後合併結算金額所
          致，至若以單部車輛計算，則無一有超過10萬元者。
          至依卷內所附中國產物保險公司所函覆第一審之保險
          理賠資料中，其中000-0000號、000-0000號、000-00
          00號等車輛之理賠金額固然超過10萬元，惟該000-00
          00號汽車並非在進倫公司修復申請理賠，已如前述，
          000-0000號汽車亦非在進倫公司，此有被告乙○○出
          具給中國產物保險公司之切結書1 份在原審卷第102
          頁可憑，且全興公司就000-0000號汽車向保險公司申
          請理賠時所附進倫公司之統一發票中，竟然包括修護
          000-0000號之統一發票（見原審卷第97頁、第99頁）
          ，足見全興公司在未將000-0000號汽車送進倫公司修
          復之情形下，為求領得保險理賠，竟然擅自拼湊單據
          向保險公司申請理賠，益證全興公司該000-0000號汽
          車並未在進倫公司修復甚明。至於000-0000號汽車係
          因失竊而由保險公司予以理賠21萬2,800 元（見原審
          卷第65頁），並非因修理而申請理賠，故進倫公司無
          其修護紀錄，事所當然。故證人王仲秋（按：係前全
          興公司之經理，亦為本件偵查中之同案被告）於偵查
          中證稱：全興公司所有之雷諾汽車在進倫保養廠整修
          都是大修，動輒十餘萬元等語，顯然不實，自不能採
          為不利於甲○○之證據。
  (二)依前開進倫公司83年7 月21日函所呈附之轉帳傳票、發票及
    領料單等單據上所載之日期，可得知：
    1.全興公司所有車號000-0000與車號000-0000之雷諾汽車並
      無同時在進倫公司修護之情形，車號000-0000與車號000-
      0000之雷諾汽車亦無同時在進倫公司修護之情形，被告甲
      ○○自無機會、亦無可能在進倫公司保養廠內以車號000-
      0000、000-0000之雷諾汽車違法頂拼車號000-0000、000-
      0000之雷諾汽車之行為。
    2.附表編號4 、7 、8 之全興公司車號000-0000、000-0000
      、000-0000之雷諾汽車，其至進倫公司修護之時間均在上
      開附表編號4 、7 、8 之表載失竊車遭竊之前，此後即未
      再至進倫公司修護，是上開3 部全興公司雷諾汽車自不可
      能有以表載贓車頂拼之情形，故上開3 部全興公司汽車，
      嗣後縱有發生遭失竊車頂拼之情事，亦顯與進倫公司無涉
      ，更與被告甲○○無關。
  (三)被告甲○○於79年4 月1 日即已調離屏東進倫公司，有該公
    司異動紀錄在卷可稽（見一審卷第57頁），顯無可能有原判
    決所認定與被告乙○○於79年4 月1 日以後至79年11月間止
    ，共同連續在屏東進倫公司保養廠內為非法頂拼行為；又原
    判決附表編號8 之車號000-0000汽車，係案外人劉琠於79年
    10月19日在嘉義市○○街71號前失竊，業經劉琠於警訊時證
    述甚明（見82年11月17日警訊筆錄），其失竊時間既係在被
    告甲○○調離屏東進倫公司之後，被告甲○○更不可能尚得
    於該屏東進倫公司保養廠內以該劉琠所失竊之汽車為任何非
    法頂拼行為。
  (四)證人王仲秋原係全興公司之經理，亦為本案偵查中之共同被
    告，所為證詞難免偏頗全興公司，自難憑採，至於王仲秋在
    82年12月17日於偵查時雖有供稱：我們（即指全興公司）雷
    諾車在進倫廠修都是大修，動輒十幾萬元等語，惟卷查王仲
    秋於該次訊問之前所為相關供證係：「車子的損壞、修理或
    進出買賣都是乙○○負責的，所以我不知道。」（見82年11
    月12日警訊筆錄）、「均由本公司之修護師黃福生負責修理
    等事宜住址我不詳。」（見82年11月11日警訊筆錄）、「我
    沒有參與汽車修理，我負責一般行政業務。」（見82年11月
    11日警訊筆錄）、「我沒有參與汽車修理，我負責一般行政
    業務。」（見82年11月30日偵查筆錄）等語，乃王仲秋竟由
    原先之全然不知，變成對全興公司修車地點、向來之修車金
    額等情瞭若指掌，則其嗣後所供證修車動輒十幾萬元一情，
    是否真實，更值懷疑，況查該全興公司之雷諾汽車在進倫公
    司修理時均非大修，亦無動輒十幾萬元之情事，有前開證人
    林壽源所為證言及進倫公司83年7 月21日呈附之轉帳傳票、
    發票及領料單足稽，足證王仲秋上開證詞確與事實不符，自
    無可採。
  (五)起訴書及原判決認定被告甲○○與乙○○2 人就附表編號1
    至9 號之車輛，為了配合所懸掛之車牌，遂將附表所載之「
    車體原引擎號碼或車身號碼」磨損，重新打造如附表「磨損
    後之引擎號碼或車身號碼」欄所載之引擎號碼或車身號碼等
    情，無非係以照片9 張、車籍作業系統－集中查詢基本詳細
    資料22張、車籍作業系統查詢認可資料5 張、車籍資料作業
    詳細畫面資料12張、車輛竊盜、車牌失竊資料個別查詢報表
    10張及大井實業股份有限公司82井服字第41號函1 紙在卷為
    證（見原審判決第3 頁第2 行至第9 行），惟查：原判決所
    憑採之上開證據中暫不論大井實業股份有限公司函文，先就
    其餘證物之內容觀之，均只能說明車輛之車籍資料或失竊資
    料，要不足以證明被告甲○○曾就附表所載編號1 至9 號車
    體引擎號碼或車身號碼為「磨損」之行為，至於上開大井公
    司之函文（附於警卷984 號卷第78頁），亦僅就上開附表
    編號1 至9 號中3 部車輛之管制號碼與引擎號碼作一比對說
    明，同樣不足證明車體引擎號碼曾遭磨損之情事。又承辦本
    案之林園分局刑事組小隊長莊新德於偵查時證稱：並未電解
    還原全興公司汽車引擎、警方係以汽車避震器號碼「電訊」
    雷諾公司得知該車原車號等語（見偵字24146 號偵查卷第11
    6 頁背面），稽之警方既稱未將汽車引擎號碼電解還原一情
    以觀，如何能以肉眼看出已遭磨損之原引擎號碼？依上事證
    ，足見附表編號1 至9 號車體引擎號碼並未遭磨損，充其量
    僅係有發生單純以他車引擎拼裝之情形，否則警方斷不可能
    未經電解還原，即得依汽車照片、車籍查詢基本資料即可認
    定該編號1 至9 號汽車之頂拼行為，此參以高雄縣警察局林
    園分局刑事案件報告書（82年12月24日林警刑移字第1079號
    ，附於偵字第668 號偵查卷）所記載之犯罪事實一欄中，並
    未指述甲○○有為「磨損」引擎號碼之行為。是甲○○應無
    非法頂拼汽車借屍還魂之行為甚明。
  (六)證人莊永和即屏東進倫汽車保養廠引擎技工班長在本院前審
    到庭作證時，經問以：「（全興汽車之引擎為由你們修？）
    是由我與我屬下（即指技工班員）來修，我們所做為合法的
    ，沒有拼裝，我們從事保養、換油、引擎故障之修理，我們
    沒有做頂拼之事。」等語，再參以證人林文宏即保養廠內引
    擎技工經問以：「（修引擎時廠長（即指甲○○）有無下去
    做？）沒有，有班長帶我們做。」等語（見本院上訴卷83年
    11月30日訊問筆錄），是依證人上開證詞，足證全興公司之
    汽車縱有發生遭他車不法頂拼之情事，亦與屏東進倫保養廠
    無涉，更與被告甲○○無關，而系爭汽車引擎或車身號碼雖
    與原號碼不符，但不能證明係被告甲○○所為。
  (七)再查屏東進倫汽車保養廠為雷諾汽車直營之高屏地區正廠保
    養廠，制度健全，有關客戶之汽車修護，自入廠、接待登記
    、派工、修護、終檢、批價、領料、出納開立發票、出廠等
    ，均有固定流程，且有專門人員職司等情，有證人曾美惠、
    莊永和、蔡建銘、謝孟彬、林文宏、胡進煥及李龍信等人在
    本院前審所為證言足憑（見本院上訴字卷83年11月30日、84
    年3 月22日訊問筆錄），並有證人李龍信於本院前審所庭呈
    之流程表1 紙在卷可稽，且參以該保養廠中進出之客戶人數
    、修護技工之人數（約近20人，見本院上訴字卷84年5 月27
    日上訴人選任辯護人所具辯護意旨狀附呈之員工名單）及工
    作職司等情事，甲○○應無可能在保養廠內有任何一手遮天
    ，以贓車頂拼送修汽車之不法行為。再卷查全興公司所有之
    如附表編號10至15號之汽車，並非在進倫公司進行修護工作
    ，附表編號8 之汽車係在甲○○調離屏東進倫公司以後始失
    竊，均與進倫公司無涉，更與李茂山無關甚明。
七、至附表被害人范常智等人指訴其失竊車輛以及贓物領據、照
    片、車籍作業系統資料等亦僅能證明被害人之車輛確有失竊
    ，以及查獲之車輛其引擎或車身號碼與原車不符而已，但不
    能證明被告等有行使偽造私文書犯行。證人徐辜松任、史天
    寶、郭明祥及丁茂泉等人雖均證稱未頂拼公訴人所指之車輛
    ，但亦不能證明被告等犯罪。是上開被害人及證人之供述，
    均難採為不利於被告等之認定。
八、綜上所述，起訴書所載及本判決附表所列車輛，似有頂拼改
    裝之事實，然被告乙○○之全興公司確於78年9 月7 日停業
    ，有屏東縣政府86.3.3屏府建工字第00032108號函可據，其
    於停業後陸續將車轉讓他人，至82年底83年初本案發生時，
    已歷4 年有餘，其所出讓車輛均已轉手多次，且每年又均經
    監理機關檢驗符合（如發現引擎或車身號碼偽造、變造或與
    原車不符，依道路交通管理處罰條例第12條、第13條規定，
    除罰鍰外，尚或禁止行使、牌照扣繳或改正而無法通過檢驗
    ），則在被告乙○○出賣車輛數年後發現有車體與引擎或並
    與車身號碼不符，即無證據證明係被告乙○○所為，自不能
    以推測擬制方法遽入人罪。至被告甲○○受進倫公司僱用為
    廠長，亦查無任何證據足以證明其有頂拼贓車及磨損或打造
    汽車引擎或車身號碼行為。本件既不能證明被告乙○○、甲
    ○○犯罪，揆之上開判例意旨，自應諭知被告等無罪之判決
    。
九、原審不察，遽為被告等論罪科刑之判決，尚有未當。被告等
    上訴意旨，執此指摘原判決不當，為有理由，自應由本院將
    原判決撤銷改判，另為被告等無罪之諭知。
據上論斷，應依刑事訴訟法第369 條第1 項前段、第364 條、第
301條第1 項，判決如主文。
本案經檢察官陳宗吟到庭執行職務。
中　　華　　民　　國　　96　　年　　2 　　月　　1 　　日
                  刑事第三庭    審判長法  官   周賢銳
                                      法  官   黃仁松
                                      法  官   謝宏宗
以上正本證明與原本無異。
檢察官如不服本判決應於收受本判決後10日內向本院提出上訴書
狀，其未敘述上訴理由者，並得於提起上訴後10日內向本院補提
理由書狀。
中　　華　　民　　國　　96　　年　　2 　　月　　2 　　日
　　　　　　　　　　　　　　　　　　　書記官   熊惠津
附表：
┌─┬───────┬─────┬──────┬───────┬─────────┬─────────────┬──────┐
│編│原車主姓名及  │車體原車號│車體原引擎號│磨損後之引擎號│引擎或車身號碼磨損│現車主姓名及車子來源經過  │現所掛車牌號│
│號│失竊時、地    │          │碼或車身號碼│碼或車身號碼  │後所改掛之車牌號碼│                          │碼之變更經過│
├─┼───────┼─────┼──────┼───────┼─────────┼─────────────┼──────┤
│1 │全興公司未報失│0000000   │C2JA7/68    │C2JA7/68      │000-0000          │黃炳福於80年9 月7 日向大有│0000000↓   │
│  │竊            │          │P124678     │P124651       │（全興公司所有）  │車行購得，買後車牌換為9645│0000000↓   │
│  │              │          │            │              │                  │586                       │XH-2973     │
├─┼───────┼─────┼──────┼───────┼─────────┼─────────────┼──────┤
│2 │全興公司未報失│0000000   │C2JA7/68    │C2JA7/68      │000-0000（全興公司│吳紹謙於79年5 月6 日向明台│0000000↓   │
│  │竊            │          │P124709     │P124643       │所有）            │車行購得，買後車牌換為9613│0000000↓   │
│  │              │          │            │              │                  │640                       │WE-5861     │
├─┼───────┼─────┼──────┼───────┼─────────┼─────────────┼──────┤
│3 │邱文彩於78年12│0000000   │C2JA7/68    │C2JA7/68      │000-0000（全興公司│王仲秋於79年間以25萬元向李│000-0000↓  │
│  │月1 日在高雄市│          │P126169     │P124709       │所有）            │清立購得                  │0000000↓   │
│  │和平一路276 號│          │            │              │                  │                          │WF-8043     │
│  │前失竊        │          │            │              │                  │                          │            │
├─┼───────┼─────┼──────┼───────┼─────────┼─────────────┼──────┤
│4 │張瓊瑤於78年12│0000000   │C2JA7/68    │C2JA7/68      │000-0000（全興公司│吳正雄於79年6 月1 日於屏東│000-0000↓  │
│  │月8 日在高雄市│          │P162549     │P124590       │所有）            │縣萬丹鄉社皮村某保養廠向負│000-0000↓  │
│  │光華二路中正足│          │            │              │                  │責人陳金長購得，而該車係李│000-0000    │
│  │球場失竊      │          │            │              │                  │清立委託陳金長出售        │            │
├─┼───────┼─────┼──────┼───────┼─────────┼─────────────┼──────┤
│5 │范常智於78年6 │0000000   │C2JA7/68    │C2JA7/68      │000-0000（全興公司│邱錦全於81年9 月14日向喬美│0000000↓   │
│  │月15日在高雄市│          │P123537     │P124687       │所有）            │車行（負責人黃志明）購得  │0000000↓   │
│  │林德街17號前失│          │            │              │                  │                          │XH-2973     │
│  │竊            │          │            │              │                  │                          │            │
├─┼───────┼─────┼──────┼───────┼─────────┼─────────────┼──────┤
│6 │全興公司未報失│0000000   │C2JA7/68    │C2JA7/68      │000-0000（全興公司│吳賜得於79年5 月31日向龍馨│0000000↓   │
│  │竊            │          │P124645     │P124629       │所有）            │汽車公司購得              │0000000↓   │
│  │              │          │            │              │                  │                          │WF-7535     │
├─┼───────┼─────┼──────┼───────┼─────────┼─────────────┼──────┤
│7 │蔡進益於78年12│0000000   │C2JA7/68    │C2JA7/68      │000-0000（全興公司│朱宇凡於78年間向全興公司李│0000000↓   │
│  │月7 日在高雄市│          │P125895     │P124645       │所有）            │清立購得                  │0000000↓   │
│  │中正一路802 醫│          │            │              │                  │                          │WF-9322     │
│  │院前失竊      │          │            │              │                  │                          │            │
│  │              │          │            │              │                  │                          │            │
├─┼───────┼─────┼──────┼───────┼─────────┼─────────────┼──────┤
│8 │劉琠於79年10月│0000000   │C2JA7/68    │C2JA7/68      │000-0000（全興公司│黃玉雲於79年10月24日向全興│0000000↓   │
│  │19日在嘉義市建│          │P161509     │P124510       │所有）            │公司乙○○購得            │0000000↓   │
│  │成街76號前失竊│          │            │              │                  │                          │VF-2512     │
│  │              │          │            │              │                  │                          │            │
├─┼───────┼─────┼──────┼───────┼─────────┼─────────────┼──────┤
│9 │黃慶容於78年6 │0000000   │C2JA7/68    │C2JA7/68      │000-0000（全興公司│鄭新耀於79年5 月18日向永旺│0000000↓   │
│  │月18日在高雄市│          │P125750     │P124707       │所有）            │汽車公司購得              │000-0000↓  │
│  │中山二路287 號│          │            │              │                  │                          │XU-8431     │
│  │前失竊        │          │            │              │                  │                          │            │
├─┼───────┼─────┼──────┼───────┼─────────┼─────────────┼──────┤
│10│黃碧鳳於78年6 │0000000   │A00000000-  │00000000000000│0000000 （全興公司│陳達昌於80年1 月7 日向三傑│0000000↓   │
│  │月2 日在高雄市│          │960380      │              │所有）            │車行購得。而此車係乙○○於│000-0000↓  │
│  │民族路與七賢路│          │(飛雅特)    │              │                  │78年7 月18日賣予郭進鴻    │XE-3148     │
│  │口失竊        │          │            │              │                  │                          │            │
├─┼───────┼─────┼──────┼───────┼─────────┼─────────────┼──────┤
│11│台灣聚合化學股│0000000   │CES893199   │GES-015922    │000-0000（全興公司│唐鎮民於79年9 月11日向徐辜│            │
│  │份有限公司高雄│          │(現代)      │              │所有）            │松任購得，徐辜松任之前手為│            │
│  │廠於78年8 月29│          │            │              │                  │王仲秋                    │            │
│  │日在高雄市七賢│          │            │              │                  │                          │            │
│  │一路390 號前失│          │            │              │                  │                          │            │
│  │竊            │          │            │              │                  │                          │            │
├─┼───────┼─────┼──────┼───────┼─────────┼─────────────┼──────┤
│12│王素滿於77年7 │0000000   │138A00-00000│138A00-       │000-0000（全興公司│徐仙化於78年6 月間向順達汽│000-0000↓  │
│  │月8 日在台南市│          │305(飛雅特) │00000000      │所有）            │車商行購得                │XP-0787     │
│  │西門路3 段民德│          │            │              │                  │                          │            │
│  │國中旁失竊    │          │            │              │                  │                          │            │
├─┼───────┼─────┼──────┼───────┼─────────┼─────────────┼──────┤
│13│王錦樹於80年7 │0000000   │EBM53U4KG-  │EBM53U1KA-    │000-0000（全興公司│陳振東於82年10月28日向王仲│000-0000↓  │
│  │月17日在高雄市│          │630640號    │605570號      │所有）            │秋購得                    │WE-3261     │
│  │苓雅區○○○路│          │(MEKCURY)   │              │                  │                          │            │
│  │47巷失竊      │          │            │              │                  │                          │            │
│  │              │          │            │              │                  │                          │            │
├─┼───────┼─────┼──────┼───────┼─────────┼─────────────┼──────┤
│14│張萍香於78年3 │0000000   │000000000000│00000000000000│000-0000（全興公司│陳秋雲於78年8 月間向方開明│0000000↓   │
│  │月29日在高雄市│          │            │              │所有）            │購得。而此車係郭進鴻於78年│000-0000↓  │
│  │義德路133 號前│          │            │              │                  │7 月18日向乙○○購得，再售│VB-6272     │
│  │失竊          │          │            │              │                  │予方開明                  │            │
├─┼───────┼─────┼──────┼───────┼─────────┼─────────────┼──────┤
│15│全興公司未報失│0000000   │000000000000│00000000000000│000-0000（全興公司│陳忠明於78年9 月19日向李慶│000-0000↓  │
│  │竊            │          │            │              │所有）            │統購得。                  │000-0000↓  │
│  │              │          │            │              │                  │                          │VS-2508     │
└─┴───────┴─────┴──────┴───────┴─────────┼─────────────┴──────┘
                                                  Q A
